【裁判字號】    89,交聲,96
【裁判日期】    891025
【裁判案由】    聲明異議
【裁判全文】
臺灣臺中地方法院交通事件裁定                      八十九年度交聲字第九六號
    原處分機關  交通部公路局豐原監理站
    受處分人即
    異  議  人  甲○○
右列受處分人因違反道路交通管理處罰條例案件，對於交通部公路局豐原監理站民國
八十九年八月二日所為之裁決（豐監稽違字六三第三０八號），聲明異議，本院裁定
如左：
      主    文
異議駁回。
      理    由
一、按汽車駕駛人，駕駛汽車肇事致人受傷或死亡，應即採取救護或其他必要措施，
    並向警察機關報告，不得駛離；違者吊扣其駕駛三個月至六個月；逃逸者吊銷駕
    駛執照，道路交通管理處罰條例第六十二條第一項定有明文。
二、本件受處分人即異議人甲○○聲明異議意旨略以：伊於民國（下同）八十九年四
    月十八日二十三時許，駕駛車牌號碼Ｒ９－６９３２號自小客車，沿臺中縣豐原
    市○○○路○段由東往西方向行駛時，途經該路與三環路交岔路時，適行人張錦
    泉由南往北擬穿越圓環北路時，遭伊所駕駛之自小客車撞擊。事發當時伊並未察
    覺，車行數公里，伊發覺擋風玻璃破裂，而欲於交叉路口迴轉折回現場察看究竟
    時，即遭在場處理警員攔截，始知上情。伊係在不知情之情況下駕車駛離現場，
    並無肇事逃逸之意圖，且異議人如有逃逸之意圖，即應加速駛離，而非折返現場
    查看，故交通部公路局豐原監理站所作成之裁決書即有未當，爰聲明請求撤銷原
    處分云云。
三、訊據異議人甲○○固坦承於右揭時地駕駛自小客車撞擊被害人張錦泉之事實，惟
    矢口否認有何肇事逃逸之行為，辯稱：伊當時因酒醉，不知道有撞到人，伊是在
    不知情之情況下離開云云。惟查：被害人張錦泉遭異議人所駕駛之自小客車撞擊
    ，張錦泉並因而受傷之事實，有卷附之台中縣警察局道路交通事故調查表、行政
    院衛生署豐原醫院診斷證明書及現場照片影本等件在卷可憑。次查，異議人於警
    訊時供承：伊當時有撞到一個黑色的東西等語，此有台灣台中地方法院檢察署八
    十九年偵字第六六五一號偵查卷宗所附之警訊筆錄影本一份在卷可稽，足徵異議
    人在案發當時對於其所駕駛之車輛有撞到東西之事實已有認識，而異議人既知有
    撞到東西，且其當時係行駛於市區道路上，應可預見其所撞到的可能係人車，並
    可能因此而發生致人受傷或死亡之結果，竟未下車查看以採取救護或其他必要措
    施，亦未向警察機關報告而逕行駛離現場，則異議人前開所辯，核無足採。復依
    卷附車禍當時現場照片影本可知，異議人所駕駛之車輛前、後擋風玻璃均白霧化
    或碎裂，即異議人當時駕車已無法從車內透視前、後方車輛憑以駕駛，則異議人
    明知所駕駛之車輛經撞及物體肇事，在玻璃嚴重白霧化下，不但未有一般人於車
    輛行駛中，車輛遭受撞擊，立即停車下車察看，並追究肇事責任之正常反應，反
    而駕駛前、後擋風玻璃已嚴重霧化之肇事車輛逃離肇事現場，益徵其有肇事逃逸
    之行為。在參酌異議人因本件交通事故，經本院以八十九年訴字第一九００號判
    處異議人因駕駛動力交通工具肇事，致人受傷而逃逸，處有期徒刑八月等情，有
    該刑事判決書一紙在卷可考，是其有肇事逃逸之事實，已堪認定。綜上所述，異
    議人確有違反道路交通管理處罰條例第六十二條第一項規定之事實，從而，原處
    分機關援引首揭規定，裁處永久吊銷駕駛執照，並無不當。本件聲明異議無理由
    ，應予駁回。
四、據上論斷，應依道路交通管理處罰條例第八十七條第二項，道路交通案件處理辦
    法第十九條，裁定如主文。
中      華      民      國    八十九    年      十      月    二十五    日
                                    臺灣臺中地方法院交通法庭
                                        法  官  夏  一  
右正本證明與原本無異。
如不服本裁定，應於裁定送達後五日內，向本院提出抗告狀。
                                        書記官
中      華      民      國    八十九    年      十      月    二十五    日


司法院資訊處製作；財團法人民間司法改革基金會備份。
